【裁判字號】    97,交聲,2222
【裁判日期】    971017
【裁判案由】    違反道路交通管理處罰條例聲明異議
【裁判全文】
臺灣臺北地方法院交通事件裁定        97年度交聲字第2222號
原處分機關  臺北市交通事件裁決所
異  議  人
即受處分人  甲○○
上列異議人即受處分人因違反道路交通管理處罰條例案件，對於
臺北市交通事件裁決所中華民國97年8 月15日所為之處分（原處
分案號：北市裁罰字第裁22-AZ0000000號）聲明異議，本院裁定
如下：
    主      文
異議駁回。
    理      由
一、異議意旨略以：異議人即受處分人甲○○所停車處為小巷口
    ，並未劃設紅線或黃線，一般民眾皆以為可以臨時停車，從
    未遭到警察開單舉發，這幾年來只有受處分人被開罰單，據
    聞僅是因為員警要舉發業績，可見主管單位執法並無明確之
    標準，應撤銷原處分云云。
二、按交岔路口、公共汽車招呼站10公尺內、消防栓、消防車出
    入口5 公尺內不得臨時停車；且禁止臨時停車處所不得停車
    ，道路交通安全規則第111 條第1 項第2 款、第112 條第1
    項第1 款分別定有明文。次按汽車駕駛人在禁止臨時停車處
    所停車者，處新臺幣（下同）600 元以上1,200 元以下罰鍰
    ，道路交通管理處罰條例第56條第1 項第1 款亦有明文。而
    在交岔路口10公尺內不得臨時停車規定之立法意旨，無非係
    因交岔路口乃往來車輛匯聚之處，若於交岔路口10公尺內停
    車，將妨礙車輛交會，並影響駕駛人視線，對於道路往來順
    暢及交通安全均有危害，本不待主管機關設置標線、標誌，
    駕駛人即應知悉並遵守。主管機關於交岔路口10公尺內設有
    禁止臨時停車標線、標誌者，僅係為加強提醒、督促駕駛人
    注意，駕駛人當不得以該處未劃設紅線而主張該等處所即得
    停車。
三、受處分人於97年6 月10日上午9 時25分，將車號5A-5751 號
    自用小客車停放於臺北市○○街60巷前，在交岔路口10公尺
    內停車，經臺北市政府警察局信義分局交通分隊員警以上開
    車輛有「在交叉路口10公尺內停車」之違規事實，於拍照採
    證後逕行製單舉發。嗣受處分人於舉發通知單上所載應到案
    日期即97年7 月30日前向原處分機關即臺北市交通事件裁決
    所提出申訴，經原處分機關函請舉發單位調查結果，仍認受
    處分人之上開違規行為確實無誤，原處分機關遂以受處分人
    有「在禁止臨時停車處所停車」之違規行為，依違反道路交
    通管理處罰條例第56條第1 項第1 款規定，於97年8 月15日
    以北市裁罰字第裁22-AZ0000000號裁決書裁處受處分人罰鍰
    900 元，受處分人收受該裁決書，並於法定期間內聲明異議
    等情，有臺北市政府警察局舉發違反道路交通管理事件通知
    單（北市警交大字第AZ0000000 號）、臺北市交通事件裁決
    所違反道路交通管理事件裁決書（北市裁罰字第裁22-AZ000
    0000號）及送達證書在卷可稽。
四、經查：本件受處分人於上揭時、地，確有將車號5A-5751 號
    自用小客車停放於交岔路口10公尺內之事實，為受處分人所
    不爭執，並有員警舉發時之採證照片1 幀在卷可稽，應堪認
    定，是原處分機關認受處分人有上揭違規情事，即無違誤。
    受處分人為領有合格駕照之人，本應對於相關規定有所知悉
    ，其仍無視規定將車輛停放於交岔路口10公尺內，自應依法
    處罰。至受處分人所陳該處常有車輛違規停車並未遭到舉發
    ，縱令屬實，亦與本件受處分人之違規事實無涉，且受處分
    人亦不可執此而要求不法之平等，自無從為有利於受處分人
    之認定。
五、綜上所述，受處分人確有於前揭時、地，在禁止臨時停車處
    所停車之違規行為。原處分機關依道路交通管理處罰條例第
    56條第1 項第1 款規定，裁處受處分人罰鍰900 元，與法未
    有不合，本件異議為無理由，應予駁回。
六、據上論斷，應依道路交通案件處理辦法第19條，裁定如主文
    。
中    華    民    國    97    年    10    月    17    日
                  交通法庭  法  官  林勇如
上正本證明與原本無異。
如不服本裁定，應於裁定送達後5 日內向本院提出抗告狀。
                            書記官  葉潔如
中    華    民    國    97    年    10    月    17    日


司法院資訊處製作；財團法人民間司法改革基金會備份。
